臺灣彰化地方法院刑事判決　　　　　　　　　　　　九十三年度訴字第一五一一號
　　公　訴　人　臺灣彰化地方法院檢察署檢察官
　　被　　　告　丙○○
右列被告因違反槍砲彈藥刀械管制條例等案件，經檢察官提起公訴（九十三年度偵字
第六三九一號、第六九八五號、第六七七六號），本院依刑事訴訟法第二百七十三條
之一第一項之規定，裁定改用簡式審判程序判決如左：
    主  文
丙○○共同連續攜帶兇器竊盜，處有期徒刑拾月，扣案之Ｔ型扳手壹支及手套參個均
沒收之；又未經許可，寄藏可發射子彈具有殺傷力之改造手槍，處有期徒刑壹年陸月
 ，併科罰金新台幣參萬元（即銀元壹萬元），罰金如易股勞役，以新台幣玖百元（
即銀元參百元）折算壹日，扣案之仿德林吉雙管手槍製造之金屬玩具改造手槍（槍支
管制編號：0000000000）壹把沒收之；主刑部分，應執行有期徒刑貳年貳
月。
    事  實
一、丙○○基於為自己不法所有之概括犯意，先於九十三年八月二十五日上午十一時
    許，在彰化縣芳苑鄉○○村○○路六號丁○○之住所處，以向丁○○要水喝為理
    由要求進入丁○○之屋內，經丁○○之同意，隨即進入屋內，並於趁機侵入丁○
    ○之臥室後，徒手打開臥室內之抽屜，竊取丁○○所有之新台幣（以下同）一百
    七十五元零錢，得手後隨即離去。
二、丙○○於竊得丁○○之財物後，隨即承前之概括犯意，翻越丁○○與其鄰居甲○
    隔界之圍牆，侵入甲○位於彰化縣芳苑鄉○○村○○路十號之住所處，再徒手竊
    取甲○所有之雨衣、雨褲各一件及甲○所有之車牌號碼ＫＰＶ─二八五號重型機
    車鑰匙三支，得手後隨即將其所竊得之雨衣及雨褲穿著於身上，並持上述其所竊
    得之機車鑰匙，欲竊取甲○所有之車牌號碼ＫＰＶ─二八五號機車，惟甫於下手
    行竊時即當場為警查獲而未遂。
三、丙○○經警斥回後，又於九十三年九月十二日凌晨一時許，承前不法所有之概括
    犯意，並與紀文斌（未起訴）共同基於犯意聯絡，並推由紀文斌攜帶其所有，且
    客觀上足以對人之生命、身體、安全構成威脅，可供兇器使用之Ｔ型扳手一支（
    該支Ｔ型扳手鐵製之一端磨成扁平狀，約十公分）及手套三個一同出外找尋行竊
    之對象，後並在彰化縣花壇鄉○○村○○街一三七號巷口處，由丙○○以上開Ｔ
    型扳手插入戊○○所有之ＯＭ─○六八三號自用小貨車（價值約十萬元）之車門
    鎖鑰匙孔後，加以扭轉打開車門，後並推由紀文斌侵入車內，並以上開扳手插入
    上開自用小貨車之電門後，加以扭轉將之發動後竊取之，得手後並留作自己代步
    工具之用。嗣於同日上午八時五十分許，於丙○○駕駛前開贓車行經彰化縣彰化
    市○○里○○路○段二八四號前處時，為警查獲，並當場扣得Ｔ型扳手一支及手
    套三個等物。
四、丙○○另自九十三年九月一日下午十三時許起，在位於彰化縣二林鎮○○路○段
    處之『台塑加油站』前，收受綽號『阿辛』（真實姓名、年藉及住所資料均不詳
    ，以下簡稱『阿辛』）之成年男子所交付之具有殺傷力之仿德林吉雙管手槍製造
    之金屬玩具改造手槍（槍支管制編號：0000000000，係以貫通槍內阻
    鐵之方式改造）一把及改造子彈一顆（該子彈經送鑑定後，經實際試射結果，無
    法擊發，認不具殺傷力），其明知未經許可，不得寄藏可發射子彈、具有殺傷力
    之槍枝，竟仍自上開時間起即受『阿辛』之託寄藏上開改造手槍，並將之藏置在
    彰化縣二林鎮○○路○段三二二號四樓四○三室其前居所處衣櫥內，嗣於同年九
    月三日中午十二時許，為警在其前開衣櫥內之背包中查獲。
五、案經彰化縣警察局彰化分局、員林分局報告台灣彰化地方法院檢察署檢察官偵查
    起訴。
    理  由
一、訊據被告丙○○對右揭共同連續攜帶兇器、逾越牆垣竊盜及未經許可，寄藏改造
    手槍之犯罪事實均坦白承認，核與被害人丁○○、甲○、戊○○等人指述及證人
    乙○○於警訊中證述情節大致相符，並有手套三個及Ｔ型扳手一支扣案、現場照
    片、贓物認領保管單三紙附卷為據；此外，復有上開可擊發子彈、具殺傷力之改
    造手槍一把扣案可相佐證，且此扣案之改造手槍經送請內政部警政署刑事警察局
    鑑定，認送鑑定之改造槍一把（槍支管制編號：0000000000）係以仿
    德林吉雙管手槍之金屬玩具手槍貫通槍內阻鐵而成之改造手槍，雖欠缺退子鋌，
    惟認不影響槍枝之擊發功能，可用以擊發子彈，具有殺傷力，此有該局九十三年
    十月四日刑鑑字第○九三○一八三三二二號槍彈鑑定書附卷可參，是被告犯行堪
    以認定，應依法予以論科。
二、核被告丙○○所為，係犯刑法第三百二十條第一項之竊盜罪、第三百二十一條第
    二項、第一項第二款、第三款之加重竊盜罪及加重竊盜未遂罪（毀越牆坦垣部分
    ）、槍砲彈藥刀械管制條例第十一條第四項之寄藏改造手槍罪。其就第三件竊盜
    犯行與紀文斌間，有犯意之聯絡及行為之分擔，均為共同正犯。又其所犯之三次
    竊盜犯行，時間緊接，且所犯構成要件相同，顯係基於概括犯意為之，應依連續
    犯之規定論以攜帶兇器加重竊盜罪一罪，並依法加重其刑。其所犯竊盜與寄藏改
    造手槍二罪間，犯意各別、行為互殊，應分別論罰。爰審酌被告犯罪之動機、目
    的、方法、手段、所得利益，其前曾有違犯麻醉藥品管理條例、犯竊盜罪及違犯
    毒品危害防制條例之犯罪記錄，雖均不構成本件之累犯，品行不佳，暨其犯後對
    其所為之犯行坦白承認，態度良好等一切情狀，量處如主文所示之刑，並定其應
    執行之刑，罰金部分，並諭知易服勞役之折算標準，以示懲儆。至扣案之可擊發
    子彈、具殺傷力之改造手槍一把為違禁物，自應依刑法第三十八條第一項第一款
    之規定併予宣告沒收，另扣案之手套三個及Ｔ型扳手一支係被告之共犯所有，供
    其與共犯犯本件竊盜罪所用，此據被告供明在卷，另應依刑法第三十八條第一項
    第二款之規定宣告沒收；至扣案之改造子彈一顆，經送鑑定後，認不具殺傷力，
    自亦非屬違禁物，本院自無法併予宣告沒收，附此敘明。
三、據上論斷，應依刑事訴訟法第二百七十三條之一第一項、第二百九十九條第一項
    前段，槍砲彈藥刀械管制條例第十一條第四項，刑法第十一條前段、第二十八條
    、第五十六條、第三百二十一條第一項第三款、第五十一條第五款、第三十八條
    第一項第一款、第二款、第四十二條第二項，罰金罰鍰提高標準條例第二條，判
    決如主文。
本案經檢察官林裕斌到庭執行職務。
中      華      民      國    九十三    年     十一     月    二十六    日
                                    臺灣彰化地方法院刑事第一庭
                                        法      官  葛  永  輝
右正本證明與原本無異。
如不服本判決，應於判決送達後十日內，向本院提出上訴狀（須附繕本）。
告訴人或被害人對於判決如有不服具備理由請求檢察官上訴者，其上訴期間之計算係
以檢察官收受判決正本之日期為準。
                                          法院書記官
中      華      民      國    九十三    年     十一     月    二十六    日
刑法第三百二十條第一項
意圖為自已或第三人不法之所有，而竊取他人之動產者，為竊盜罪，處五年以下有期
徒刑、拘役或五百元以下之罰金。
刑法第三百二十一條
犯竊盜罪而有左列情形之一者，處六月以上五年以下有期徒刑：
一、於夜間侵入住宅或有人居住之建築物、船艦或隱匿其內而犯之者。
二、毀越門扇、牆垣或其他安全設備而犯之者。
三、攜帶兇器而犯之者。
四、結夥三人以上而犯之者。
五、乘火災、水災或其他災害之際而犯之者。
六、在車站或埠頭而犯之者。
前項之未遂犯罰之。
槍砲彈藥刀械管制條例第十一條
未經許可，製造、販賣或運輸第四條第一款所稱其他可發射金屬或子彈具有殺傷力之
各式槍砲者，處五年以上有期徒刑，併科新臺幣一千萬元以下罰金。
未經許可，轉讓、出租或出借前項所列槍砲者，處三年以上十年以下有期徒刑，併科
新臺幣七百萬元以下罰金。
意圖供自己或他人犯罪之用，而犯前二項之罪者，處無期徒刑或七年以上有期徒刑，
併科新臺幣一千萬元以下罰金。
未經許可，持有、寄藏或意圖販賣而陳列第一項所列槍砲者，處一年以上七年以下有
期徒刑，併科新臺幣七百萬元以下罰金。
第一項至第三項之未遂犯罰之。
